【裁判字號】    95,交聲,709
【裁判日期】    951030
【裁判案由】    聲明異議
【裁判全文】
臺灣高雄地方法院交通事件裁定       95年度交聲字第709號
原處分機關  交通部公路總局嘉義區監理所
異  議  人  乙○○
即受處分人
上列異議人即受處分人因違反道路交通管理處罰條例案件，對於
交通部公路總局嘉義區監理所民國95年9 月27日所為之處分（原
處分：嘉監裁字第裁70-B00000000號），聲明異議，本院裁定如
下：
    主      文
異議駁回。
    理      由
一、本件異議意旨略以：異議人即受處分人乙○○（下稱異議人
    ）於民國95年8 月4 日21時20分許，騎車號XKI-128 號重型
    機車沿高雄市○○○街北向南行駛至明衙路口時，經員警攔
    停，員警當時僅告知異議人有闖紅燈之違規行為，並未告知
    異議人有蛇行、高速轉彎等危險駕車之違規行為，且異議人
    亦無上開危險駕車之違規行為，因異議人不識字，不知舉發
    單填載之內容，即在舉發單上簽名，爰據此聲明異議等語。
二、按汽車（依道路交通管理處罰條例第3 條第8 款規定，汽車
    包括機器腳踏車）駕駛人，駕駛汽車在道路上蛇行，處新臺
    幣（下同）6000元以上24000 元以下罰鍰，並應接受道路交
    通安全講習。道路交通管理處罰條例第43條第1 項第1 款、
    第4 項定有明文。又汽車駕駛人有違反該條例第43條情形者
    ，除依原條款處罰鍰外，並記違規點數3 點，同條例第63條
    第1 項第3 款亦有明定。
三、經查：
 (一)本件異議人騎乘車號XKI-128 號重型機車，於95年8 月4 日
   21時20分許，沿高雄市○鎮區○○路、明正二街及明正一街
   有蛇行、高速行駛及轉彎等情，業據證人即本件舉發警員甲
   ○○於本院審理時到庭證稱：「當天我們是在執行取締酒醉
   駕車專案，我在漁港路及草衙路口發現異議人有類似酒醉駕
   車的行為（騎車有左右搖晃），我就開警車尾隨他，到明衙
   路與明正三街口，異議人就違規紅燈左轉，此時我們就開警
   示燈要攔截他，當時不清楚異議人是否知道我們開警示燈要
   攔截他，但是他就明衙路右轉明正二街又右轉到明正一街，
   此段時間異議人都是高速行駛，該附近的街道狹窄，且雙向
   都有停放汽車，我們不敢將車靠右攔截異議人，異議人二次
   轉彎又高速行駛，都有發生差點擦撞到路旁停放之汽車的情
   形，而且異議人在駕駛的過程中，並非直線駕駛，也有小幅
   度左右蛇行的行為，所以我才判斷他有蛇行，我們一直到明
   衙路83巷快接近明衙路時我們才攔截到他，異議人當時告訴
   我們說他不知道我們警察在攔他，他說他是在找朋友，但是
   異議人騎車的狀況並不像在找人，當時依我的判斷異議人的
   時速至少有50、60公里‧‧‧」等語綦詳（見本院95年10月
   27日訊問筆錄）。查證人甲○○與異議人並不認識，亦無恩
   怨嫌隙可言，衡情當無甘冒偽證罪責，任意構陷異議人違規
   之理；此外，復有高雄市政府警察局高市警交字第B0000000
   0 號舉發違反道路交通管理事件通知單1 紙附卷可稽（附於
   本院卷第8 頁），而異議人為身心健全之中年人，當具有相
   當之社會經驗，衡情其當時對於舉發通知單上之內容應係認
   可無誤方才簽收，否則焉願當場簽名之理，故異議人辯稱伊
   不知道舉發內容為危險駕車云云，顯無可採，
 (二)再查，本件除證人甲○○之證詞外，固無以錄影或照相等方
   式所拍攝之違規照片可供本院審酌，惟一般警員執行交通勤
   務，依法並未要求恆須錄影或以照相存證，且因蛇行之違規
   情形稍縱即逝，倘要求值勤警員或舉發機關緊急錄影或照相
   ，並須以此為證，實強其所難。因此，本院認雖無現場違規
   之照片另為佐證，但案發當時之現場舉發警員甲○○既已到
   庭證述如前，已足證明異議人確有前揭蛇行、高速行駛及轉
   彎之危險駕車行為，異議人空言否認有危險駕車之行為云云
   ，自難採信。
四、綜上所述，異議人於上開時、地，確有騎乘車號XKI-128 號
    號重型機車蛇行之違規事實明確，原處分機關以異議人在道
    路上蛇行為由，依道路交通管理處罰條例第43條第1 項第1
    款、第4 項、第63條第1 項第3 款之規定，裁處異議人罰鍰
    15000 元，並記違規點數3 點，核無違誤，本件異議為無理
    由，應予駁回。
五、據上論斷，應依道路交通案件處理辦法第19條，裁定如主文
    。
中    華    民    國    95    年    10    月    30    日
                        交通法庭  法  官   張茹棻
以上正本證明與原本無異。
如不服本裁定，應於收受送達後5 日內，向本院提出抗告狀。
中    華    民    國    95    年    10    月    30    日
                                  書記官   陳惠玲


司法院資訊處製作；財團法人民間司法改革基金會備份。
